臺灣高等法院刑事判決　　　　　　　　　　　　　九十一年度上訴字第三二三號
　　上　訴　人
　　即　被　告　丙○○　男　四.
　　　　　　　　乙○○　男　二.
　　共　　　同
　　指定辯護人　本院甲○辯護人　周君穎
右上訴人，因違反毒品危害防制條例等案件，不服臺灣桃園地方法院九十年度訴字第
七五三號，中華民國九十一年八月六日第一審判決（起訴案號：臺灣桃園地方法院檢
察署八十九年度偵字第一○六九五號）提起上訴，本院判決如左：
    主      文
上訴駁回。
    事      實
一、丙○○意圖販賣第二級毒品安非他命營利，基於概括犯意，自民國八十九年二月
    間起至五月間止，利用其向不詳姓名年籍綽號「阿炮」之友人所借得之門號00
    00000000號行動電話及0000000000號呼叫器為聯絡工具，連
    續在其住處附近之桃園縣桃園市○○○街六十號前，以每十八‧五公克新台幣（
    下同）一萬七千元之代價，販賣第二級毒品安非他命一包（毛重約十八‧五公克
    ）予乙○○共四次。嗣於八十九年七月二十四日，乙○○因為警查獲販賣毒品安
    非他命予陳德立，經警方規勸曉諭後，乙○○乃供出安非他命之來源係購自丙○
    ○，且願意配合查緝丙○○，乙○○即以其所有之門號0000000000號
    行動電話撥打丙○○所使用上開呼叫器，經丙○○回電後，乙○○佯稱欲購買安
    非他命三十七公克，並約定於當晚十時三十分許，在桃園市○○○街六十號前進
    行交易，雙方約定完妥後，警方即駕車帶同乙○○至現場埋伏，乙○○並事先告
    知警方丙○○所駕駛自用小客車之車款及顏色，於該晚十時五十分許，丙○○駕
    駛車牌號碼ＧＯ—六八八八號自用小客車，並攜帶一包分裝妥欲販賣予乙○○之
    安非他命一包（毛重三十七公克），前往上述約定地點欲將該包安非他命販賣予
    乙○○，經乙○○指認丙○○為販賣毒品之人無訛後，埋伏員警即上前包抄查獲
    ，致該次販賣未遂，並在丙○○身上查扣安非他命一包（毛重三十七公克）、上
    揭呼叫器、行動電話各一個及與本案無關之現金八萬九千二百元。經警復前往丙
    ○○位於桃園縣桃園市○○○街十號三樓租處搜索時，當場查扣其所有供販賣毒
    品所用之安非他命十包（毛重二四五‧六公克）、電子磅秤一個、分裝袋一百四
    十八個，而查知上情。
二、乙○○意圖販賣第二級毒品安非他命營利，基於概括犯意，以門號000000
    0000號行動電話為聯絡工具，將其向丙○○購得之安非他命，於八十九年六
    月十五日凌晨六時許，在桃園縣桃園市○○街十七之三號四樓，以每包（實際克
    數不詳）一千元之價格販賣第二級毒品安非他命一包予陳德立。嗣每隔一段時間
    在同址，以每包（實際克數不詳）五百元之價格販賣第二級毒品安非他命一包予
    陳德立共四次，於八十九年七月二十二日下午四時許，在同址以每包（實際克數
    不詳）九百元之價格在同址販賣第二級毒品安非他命一包予陳德立，嗣於八十九
    年七月二十四日下午五時許，陳德立因施用毒品為警查獲，經陳德立供出安非他
    命之來源係購自乙○○，並表示願意配合查緝乙○○，陳德立即帶同員警至乙○
    ○右揭住處樓下按四樓對講機，待乙○○回答時，向乙○○佯稱欲購買一千元之
    安非他命，乙○○答好後即開門讓陳德立上四樓，員警與陳德立一起至四樓待乙
    ○○打開四樓鐵門，即上前將乙○○逮獲，並在乙○○口袋內起獲準備販賣予陳
    德立之安非他命一包（毛重約０‧八公克），進屋搜索後，另查扣其所有供販賣
    毒品所用之安非他命九包（毛重六０‧四公克）、電子磅秤一台、分裝袋四十個
    、門號0000000000號行動電話一支及其所有與本案無關之記帳單一張
    。又因警方於八十九年七月二十四日下午五時三十分，進入乙○○住處搜索時，
    乙○○之友人歐武杰亦在現場，乙○○為免不知情正服兵役之友人歐武杰亦遭同
    案移送，竟另行起意，基於行求賄賂之同一接續犯意，先在其住處主動向正在執
    行搜索及逮捕職務之員警吳祖學稱：「我這邊有一疊錢，你們拿去，就當作沒這
    件案件。」、「歐武杰是當兵出來看我而已，我不想害他，這件事跟他無關，我
    錢給你們，不要將歐武杰帶回所，反正沒有人知道。」等語，復在當晚解送途中
    ，警車行經桃園縣桃園市○○路及大興西路口附近時，乙○○又對該車員警李建
    興、吳祖學及劉玉杭等人稱：「大哥、大哥，這些錢你們拿去，放我們走。」等
    語，並隨身取出十萬三千五百元，而對於李建興、吳祖學、劉玉杭三名依法執行
    勤務之員警，就違背職務之行為，行求上開賄賂，而為警當場查獲，並扣取該前
    開供作賄賂之現金十萬三千五百元。待員警將乙○○帶回警局後，經警方規勸曉
    諭供出毒品安非他命來源，乙○○乃供出安非他命係購自丙○○，並配合警方向
    丙○○佯稱欲買毒品安非他命，因而破獲丙○○前開販賣第二級毒品安非他命之
    犯行。
三、案經桃園縣警察局桃園分局報告臺灣桃園地方法院檢察署檢察官偵查起訴。
    理      由
一、訊據上訴人即被告丙○○坦白承認在右揭時地販賣右揭第二級毒品安非他命予同
    案被告乙○○，並於右揭時地被警搜獲右揭安非他命、電子磅秤、分裝袋等情不
    諱，（本審卷第九十五頁、第一○○頁），核與證人即供出丙○○販毒之同案被
    告乙○○於警訊、偵查時所供述：其於八十九年二月份至五月份間，曾向丙○○
    購買安非他命，每次均係購買十八‧五公克，代價為一萬七千元，其都是撥打丙
    ○○使用的呼叫器0000000000號聯絡買毒，而於八十九年七月二十四
    日遭警查獲後，其就是撥打該呼叫器，丙○○則回打0000000000號電
    話，兩人並相約於當晚十時三十分許，在桃園縣桃園市○○○街六十號前買賣毒
    品三十七公克等情相符（偵查卷第十四頁至第十五頁、第四十七頁背面），復與
    證人即查獲員警李建興、吳祖學及劉玉杭於原審審理時證稱：乙○○被查獲後即
    供出毒品係向丙○○所購買的，並就販毒者所駕車輛之顏色、款式陳述清楚，所
    以待乙○○與販毒者聯絡後，即約在桃園市○○○街六十號交貨，等過了一會，
    乙○○就很確定地告訴其等就是那台車，且賣毒品的就是司機，其等才會包夾那
    台車，並當場在丙○○身上查扣安非他命一包，在其等抓到丙○○後，乙○○也
    稱安非他命就是跟丙○○買的，嗣到右揭被告丙○○租處搜獲右揭安非他命、電
    子磅秤、分裝袋等情無異（原審卷第五十四頁、第五十五頁、第八十七頁、第八
    十八頁、第一一四頁、第一一五頁），而被告丙○○使用之門號0000000
    000號行動電話確曾於八十九年七月二十四日下午六時三十分四十二秒及同日
    下午九時四十八分三十二秒，與被告乙○○使用之門號0000000000號
    行動電話有往來聯絡一節，又有臺灣大哥大股份有限公司函覆通聯紀錄一紙在卷
    可稽（偵查卷第一０六頁參照），且有當日於被告丙○○身上及其住處查扣之白
    色藥品共十一小包，分送行政院衛生署管制藥品管理局及內政部警政署刑事警察
    局鑑定，均呈甲基安非他命成分，且經二次送驗結果，驗餘淨重二五一‧九公克
    ，此有該局（８９）管檢字第８９１３０號檢驗成績書及九十年二月七日刑鑑字
    第九七二一號鑑驗通知書各一紙附卷可憑（偵查卷第一二０頁、第一二一頁參照
    ），及電子磅秤一台及分裝袋一百四十八個扣案可資佐證，被告丙○○有右揭販
    賣第二級毒品安非他命予乙○○之事實至為明確。被告丙○○於警訊、偵查及原
    審審理時否認有販賣安非他命予被告乙○○，無非卸責之詞。被告乙○○於原審
    改稱向「阿炮」購買安非他命云云，於本院審理時先則稱係向「阿炮」購買安非
    他命云云，嗣又稱：丙○○與「阿炮」一起，伊向他們買云云，均為迴護被告丙
    ○○之語，均不足採信，被告丙○○並非與「阿炮」者一起販賣安非他命予乙○
    ○，而係僅被告丙○○一人販賣安非他命予乙○○，是被告丙○○犯行堪以認定
    。
二、被告乙○○販賣安非他命部分
  (一)訊據上訴人即被告乙○○矢口否認有右揭販賣安非他命予陳德立之犯行，於原審
    辯稱：伊與陳德立僅有一起施用安非他命，伊會分一些給陳德立施用云云，於本
    院審理時除為上開辯稱外，另又辯稱：沒有賣陳德立五百元、九百元、一千元，
    ，陳德立只是拿錢叫伊幫他買而已云云，惟查：
    (1)證人即向乙○○購買毒品之陳德立於警、偵訊及原審審理時指稱：伊所施用之
      安非他命均係透過朋友介紹，向乙○○購買的，其從八十九年六月十五日凌晨
      起至八十九年七月二十二日止，均先以電話0000000000號與乙○○
      聯絡後，再親至乙○○右揭住處購買安非他命，總共購買安非他命六次，買價
      分別為五百元、九百元、一千元不等，第一次是八十九年六月十五日凌晨六時
      許在上址購買安非他命一千元，最後一次在八十九年七月二十二日下午四時許
      以同法購買安非他命九百元，伊被警查獲後，於八十九年七月二十四日下午五
      時三十分許，帶同警方至乙○○住處時，伊按電鈴佯稱欲買一千元之安非他命
      ，待乙○○開門後，警察即在乙○○口袋內查獲一包價值約一千元之安非他命
      （毛重約０‧八公克）等語（偵查卷第二十五頁至第二十七頁及第四十四頁至
      第四十五頁、原審卷第七十八頁至第八十頁），核與證人即查獲員警吳祖學、
      劉玉杭於原審審理時證稱：查獲陳德立後，因陳德立稱係向乙○○買毒，即至
      乙○○住處等待，等到乙○○拿著毒品開門時，其等即衝入屋內，除在乙○○
      身上查獲安非他命外，在乙○○住處亦有查獲安非他命等語相符（原審卷第八
      十四頁至第八十六頁、第一一二頁、第一一三頁），而當場查獲之白色藥品十
      小包，經送行政院衛生署管制藥品管理局及內政部警政署刑事警察局鑑定，均
      檢出甲基安非他命成分，且於二次送驗後，驗餘總淨重五十八克，此有該局（
      ８９）管檢字第８９１３０號檢驗成績書及九十年二月七日刑鑑字第九七二一
      號各一紙在卷可稽（偵查卷第一二０頁、第一二一頁參照），此外，尚有電子
      磅秤一台及分裝袋四十個扣案足資佐證，衡之證人陳德立堅稱被告乙○○即係
      販賣毒品之人，且其前後指陳復均相符無瑕疵，而被告乙○○為警查獲時，不
      僅手上持有一包毒品安非他命，且於其住處內，復查扣分裝成九包、數量多達
      五十餘公克之安非他命，足認證人陳德立之指證均堪採信。被告乙○○從八十
      九年六月十五日起至八十九年七月二十二日止，以電話聯繫方式，販賣第二級
      毒品安非他命等情，堪認與事實相符，至證人陳德立於原審審理時雖曾稱其向
      被告乙○○買過三、四次，每次一千元云云（原審卷第七十九頁、第八十頁）
      ，惟經承辦法官質以之前為何說有買過六次，有時買五百元，有時買六百元，
      有時買一千元時，證人陳德立則稱：時間太久，有點忘記，但伊之前在警訊及
      偵查時都有據實說，之前有說買五百、六百、一千沒錯，每次買的金額不一定
      ，會說都是一千元，是因為之前買過一千元，誤會法官的問題等語（原審卷第
      七十九頁、第八十頁），是證人陳德立於原審上開所證述：每次買一千元，買
      過三、四次之語，難認與事實相符，又證人陳德立向被告乙○○購買六次之價
      格，其陳稱有九百元、五百元、一千元，而其在警訊及偵查中明確陳稱第一次
      購買一千元，最後一次九百元，其餘四次之價格，則其中必有一次為五百元，
      另三次每次之價格因陳德立已不復記憶，本院僅得認定以最低價每次五百元之
      價格購買。
    (2)被告乙○○雖自承販入毒品安非他命之價格係每十八‧五公克需一萬七千元等
      情，惟被告乙○○始終否認有販賣第二級毒品安非他命情事，且因證人陳德立
      無法明確指明其所購買之毒品安非他命每包數量係多少，致無從得知其販出安
      非他命之確實價格，進而與販出之價格為比較其是否有利得，惟販賣安非他命
      係屬違法行為，非可公然為之，不論是瓶裝或紙包之安非他命，均可任意分裝
      增減其數量，而每次買賣之價量，亦隨時依雙方關係之深淺、當時之資力、需
      求程度及對行情之認知等因素，機動地調整，販賣之利得，除經坦承犯行，或
      價量俱臻明確外，委難查得實情，職是之故，即使未經查得實際販賣利得，但
      除非別有事證，足認係依同一價量委賣轉售，確未牟利外，尚難執此遽認販賣
      毒品之證據有所未足，致知過坦承者難辭重典，飾詞否認者反得僥倖，而失事
      理之平。再參諸安非他命物稀價昂，且為政府嚴予取締之犯罪，苟無利得，豈
      有甘冒重刑，而以原價買賣安非他命之理，且本件被告乙○○遭查獲時，其不
      僅隨身所攜帶毒品安非他命一包欲供販賣，復於員警進屋搜索時，又查扣毒品
      安非他命九包，衡之被告乙○○平日所施用之毒品既均需花費代價取得，倘被
      告販入之價格未較所賣出之價格低廉，其焉有無償提供予非至親好友之陳德立
      施用之理。故被告乙○○販入之價格必較所賣出之價格低廉，而從中賺取差價
      牟利之營利意圖等情，已昭然若揭。
    (3)雖被告乙○○於原審及本院審理時分別辯稱：伊與陳德立僅係一起施用毒品之
      朋友，伊會分一些毒品給陳德立施用，陳德立只是拿錢叫伊幫他買安非他命，
      且當天陳德立在對講機中，僅稱要找伊並未說要買安非他命，而在伊房間內查
      到的十包安非他命，僅有五包是伊所有，其餘五包係阿發所有，電子秤亦係阿
      發的，分裝袋則係出外吸食時方便裝盛云云。惟查：
      (甲)被告乙○○於原審調查時改陳：與陳德立間有金錢糾紛，雙方一見面就會打
        架等語，足認被告乙○○與證人陳德立間感情並非極為和睦。惟被告乙○○
        與陳德立間感情既非和睦，被告乙○○焉有可能在無利可圖之情形下，干冒
        觸犯轉讓毒品之罪嫌，無償提供毒品予證人陳德立使用。是被告辯稱與陳德
        立僅係一起施用毒品之朋友云云，尚與常理不合，難予逕採。
      (乙)被告乙○○另辯稱：當日陳德立並非說欲買毒品安非他命云云。惟查被告乙
        ○○於開門時，手中即已握有安非他命一包，倘被告並非欲販賣該包安非他
        命予陳德立，豈有可能於開門時，仍手握毒品。是被告前開所辯，亦不足採
        。
      (丙)至當天扣案之第二級毒品安非他命十包，一包係在被告乙○○身上查獲，其
        餘九包則均係在被告乙○○房內查獲，而電子秤及分裝袋亦均係在被告乙○
        ○房內查扣，是被告乙○○對於右開毒品安非他命及電子秤、分裝袋等物品
        ，均顯有客觀之事實管領力。被告雖辯稱：前開扣案物品均係友人「阿發」
        所寄放，惟其亦自陳：不知阿發年籍，亦不知阿發之聯絡方式等語，衡之常
        情，被告乙○○實無為一名不知姓名亦不知聯絡方式之友人，保管毒品及相
        關販賣毒品之工具。足認「阿發」應係被告乙○○虛構之人物，被告乙○○
        上開所辯，亦不足採。
      (丁)證人陳德立於警訊、偵查、原審審理時均指稱向被告乙○○購買安非他命，
        未曾陳稱拿錢叫被告乙○○幫他買安非他命，是被告乙○○所辯幫陳德立購
        買安非他命，顯為卸責之詞，不足採信。
    綜上所述，被告乙○○販賣第二級毒品，堪以認定。
三、被告乙○○行賄部分：
    訊據被告乙○○固自承曾向員警央求不要逮捕歐武杰等語，雖矢口否認涉有貪污
    治罪條例犯行，辯稱：當時警方欲押伊和歐武杰回分局，警察在伊住處時，即叫
    伊身分證拿出來，並直接將皮夾拿走，錢就放在皮夾內被警察拿走，伊當時僅跟
    警察說歐武杰與本案無關，且歐武杰還在當兵，能不能放歐武杰走，而在車上時
    ，伊僅問警察可否放了歐武杰，警察就自己從皮夾裡拿錢出來看，並說是伊行賄
    ，警察可能是誤會伊的意思，而且聽錯了云云。惟查：右揭犯罪事實，業據證人
    即被告乙○○友人歐武杰於警訊時證稱：因其在當兵，乙○○在押解回分局途中
    ，也就是在行經桃園縣桃園市○○路與大興西路口附近時，就將身上所有之十萬
    元拿給警方，請警方將其放走而遭警察當場拒絕，並將乙○○所拿出來的錢查扣
    ，經點算後係十萬零三千五百元等語（偵查卷第三十一頁背面參照），且有證人
    即查獲員警吳祖學於原審調查時證稱：其在乙○○住處搜索時，乙○○即說「我
    這邊有一疊錢，你們拿去，就當作沒這件案件。」；接著又在屋裡說：「歐武杰
    是當兵出來看我而已，我不想害他，這件事跟他無關，我錢給你們，不要將歐武
    杰帶回所裡，反正沒有人知道。」，經其再次回絕後，乙○○即未再說。後來即
    將乙○○及歐武杰一同帶上車，在車上，乙○○又小聲地對其說：「長官，我朋
    友當兵，這樣我真得對不起他，你們把錢拿走，不要將他帶回去，帶回去後就無
    解了。」，而乙○○所拿出來的那筆錢，因乙○○先前說係會錢，所以其等在搜
    索時，並未將之當作販毒所得查扣，等到乙○○在車上又將錢拿出來期約行賄時
    ，其才將該筆錢扣下等語（原審卷第八十六頁、第八十七頁），另證人即查獲員
    警劉玉杭於原審調查時證稱：其等要帶乙○○和歐武杰回分局時，吳祖學和歐武
    杰、乙○○等人一起坐後座，吳祖學問乙○○隨身皮夾內所放現金是否販毒所得
    ，乙○○就對吳祖學說：「大哥、大哥，這些錢你們拿去，放我們走，好不好」
    ，吳祖學還問乙○○說：你這些錢是要拿來行賄嗎，乙○○還表示肯定等語（原
    審卷第一一三頁），且有當場扣取之現金十萬三千五百元可資佐證（偵查卷第四
    ○頁），足信為真。雖被告乙○○辯稱：並未拿出現金行求賄賂，扣案之現金係
    警察於其住處搜索時即已查扣，後來並自己將錢拿出來的云云，證人歐武杰於原
    審調查時亦附和被告所述。惟查：
    (一)證人李建興、吳祖學及劉玉杭均係依法執行勤務之司法警察，與被告乙○○間
      素無怨隙，其等於已查獲被告乙○○涉犯販賣安非他命犯嫌後，實無故陷被告
      乙○○另涉行賄罪之必要；又證人吳祖學、劉玉杭於原審調查時，就被告乙○
      ○行賄之情節，陳稱亦屬相符，而警方於八十九年七月二十四日下午五時至六
      時許，在桃園市○○街十七之三號被告乙○○住處搜索時，並未查扣任何現金
      ，此亦有被告乙○○簽名並捺按指印之搜索扣押證明筆錄（收據）一紙附卷可
      憑（偵查卷第三十二頁參照），足認證人吳祖學、劉玉杭上揭證述應屬可採。
      被告空言辯稱前開現金於搜索時即遭查獲，係警察自己拿出云云，顯與事實不
      符。
    (二)至證人歐武杰雖於原審調查時改證稱：當天乙○○僅求警察先將其放走，但其
      未看見乙○○拿錢收買警察，而在車上，印象中並沒有聽見乙○○要警察放其
      ，僅看見警察拿乙○○皮夾在點看有多少錢，於警訊時係因急著收假，才會那
      樣說等語（原審卷第一○三頁、第一○四頁），證人歐武杰前後指陳既已有不
      同，且與證人吳祖學、劉玉杭之證述顯不相符，足認證人歐武杰事後翻異前詞
      ，顯係迴護被告乙○○之詞，尚難據此為被告乙○○不利之認定。
   綜右所述，被告乙○○行賄事證，堪以認定。
四、按安非他命係屬第二級毒品，被告丙○○、乙○○意圖營利予以販賣，核被告丙
    ○○四次販賣安非他命及被告乙○○六次販賣安非他命，均係犯毒品危害防制條
    例第四條第二項之販賣第二級毒品罪；至被告丙○○、乙○○於八十九年七月二
    十四日，分別欲販賣安非他命予乙○○及陳德立部分，因該次乙○○及陳德立均
    係在警方監控下偽稱欲購買，二人均無購毒之真意，而被告丙○○、乙○○既有
    販毒之故意且依約持帶毒品安非他命欲進行交易，顯係均已著手實施販毒之行為
    ，惟乙○○、陳德立既均無實際購毒之真意，故並無販買之合意，且被告丙○○
    、乙○○亦未完成毒品交易即為警查獲，其等犯行即屬未遂，此部分均僅應論以
    毒品危害防制條例第四條第五項、第二項之販賣第二級毒品未遂罪。又被告乙○
    ○並非屬依據法令從事公務之人員，或受公務機關委託承辦公務之人，其對於依
    法執行逮捕、搜索公務之員警，關於縱放人犯之違背職務行為，行求賄賂，核其
    所為，則係犯貪污治罪條例第十一條第二項、第一項之罪，公訴意旨認應依同條
    第一項規定處斷，惟被告乙○○既不具依法執行公務及受公務機關委託承辦公務
    之身分，自應依該條第二項規定處斷，公訴意旨尚有未洽，惟起訴事實相同，爰
    依法變更起訴法條，併此敘明。被告丙○○、乙○○販賣安非他命前持有安非他
    命之低度行為，均應為販賣之高度行為所吸收，不另論罪。被告乙○○先後在其
    住處及車上，向警員行求賄賂，央求釋放其自己及歐武杰，均係基於同一行賄犯
    意下之接續行為，僅侵害一個法益，只論以一罪。被告丙○○、乙○○先後多次
    販賣第二級毒品安非他命之行為，均時間緊接，所犯構成要件相同，雖皆有既遂
    、未遂之分，仍各成立連續犯，分別應依刑法第五十六條之規定論以較重之販賣
    第二級毒品安非他命既遂一罪，並就法定本刑為無期徒刑以外部分加重其刑。而
    被告乙○○所犯前開二罪之間，犯意各別，罪名不同，應分論併罰之。又公訴人
    起訴事實雖未敘及被告乙○○於其住處向員警吳祖學行賄之犯行，然該部分事實
    與公訴人起訴之行賄部分犯罪事實，既具有接續犯之實質上一罪關係，應為起訴
    效力所及，本院自應併予審究。另被告乙○○於犯販賣第二級毒品安非他命罪後
    ，供出其毒品來源係被告丙○○，並佯稱買毒帶同警方查獲，因而破獲本件被告
    丙○○販賣第二級毒品犯行，應依毒品危害防制條例第十七條規定，減輕其刑。
    就被告乙○○部分並依法先加後減。
五、原審經調查後，以被告等事證明確，適用毒品危害防制條例第四條第二項、第十
    八條第一項前段、第十九條第一項、第十七條，貪污治罪條例第十一條第一項、
    第二項、第十七條，刑法第十一條、第五十六條、第五十一條第五款、第三十七
    條第二項，並審酌被告丙○○、乙○○均因圖一己私利，即留毒他人，且被告丙
    ○○又係被告乙○○之藥頭，而被告丙○○販賣次數達四次，被告乙○○販賣次
    數達六次，惟每次販賣之數量均非多，及被告乙○○向員警賄賂，其行求金額非
    低等一切情狀，量處被告丙○○有期徒刑捌年，量處被告乙○○販賣第二級毒品
    部分有期徒刑肆年陸月，行賄部分有期徒刑壹年貳月，褫奪公權壹年，並定應執
    行有期徒刑伍年陸月，褫奪公權壹年（原判決理由漏書定應執行之刑），並以前
    揭扣案之毒品共二十一包，其中被告丙○○持有部分之十一包，驗餘淨重二五一
    ‧九公克，被告乙○○持有部分之十包，驗餘淨重五八公克，均係第二級毒品安
    非他命，且分別係被告丙○○、乙○○供犯本案所用之毒品，均應依毒品危害防
    制條例第十八條第一項前段之規定宣告沒收銷燬之；被告丙○○先後以一萬七千
    元之代價販賣毒品安非他命四次既遂；被告乙○○則分別以價格五百元四次、九
    百元、一千元各一次之販賣安非他命既遂，則被告丙○○、乙○○分別因販賣毒
    品安非他命犯罪所得財物，總計各為六萬八千元及三千九百元，均依毒品危害防
    制條例第十九條第一項之規定諭知沒收，如全部或一部不能沒收時，追徵其價額
    或以其財產抵償之。另於被告丙○○住處查扣之電子秤一台、分裝袋一百四十八
    個，均係被告丙○○所有供犯本案販賣毒品安非他命罪所用之物，依毒品危害防
    制條例第十九條第一項規定沒收。又於被告乙○○住處查扣之電子秤一台、分裝
    袋四十個、門號0000000000號行動電話，均係被告乙○○所有，且為
    供其犯販毒罪所用之物，依毒品危害防制條例第十九條第一項規定沒收。扣案之
    新臺幣十萬三千五百元，係被告乙○○所有，持用以犯行求賄賂罪所用之物，依
    刑法第三十八條第一項第二款規定，宣告沒收。另說明於被告丙○○身上及住處
    查扣之行動電話一支、呼叫器一個，被告丙○○否認為其所有，亦乏其他積極證
    據足資證明係屬被告丙○○所有，且非違禁物，於被告丙○○身上查扣之現金八
    萬九千二百元，亦非被告丙○○販毒所得，於被告乙○○住處查扣之記帳單一張
    ，被告乙○○雖自承為其所有，惟係供其平日記帳所用，於無其他積極證據足資
    證明該記帳單係供犯本件販毒罪所用之物，且非違禁物，均不為沒收之諭知，認
    事用法，經核無不合，量刑亦為適當，被告丙○○上訴意旨請求減輕，被告乙○
    ○上訴意旨否認犯罪，均非有理由，俱應予駁回。
據上論斷，應依刑事訴訟法第三百六十八條，判決如主文。
本案經檢察官沈明彥到庭執行職務。
中    華    民    國      九十一      年      十二      月    十一      日
                          臺灣高等法院刑事第十四庭
                              審判長法  官  陳  祐  輔
                                    法  官  陳  國  文
                                    法  官  洪  昌  宏
右正本證明與原本無異。
如不服本判決應於收受送達後十日內向本院提出上訴書狀，其未敘述上訴之理由者並
得於提起上訴後十日內向本院補提理由書（均須按他造當事人之人數附繕本）。
                                    書記官  吳  素  雲
中    華    民    國      九十一      年      十二      月    十六      日
